臺灣新竹地方法院刑事判決
111年度易字第845號
公  訴  人  臺灣新竹地方檢察署檢察官
被      告  陳俊雄


上列被告因竊盜案件，經檢察官提起公訴（111年度偵字第9938
號），被告於本院準備程序中，就被訴事實為有罪之陳述，經本
院告知簡式審判程序意旨，並聽取公訴人及被告之意見後，本院
裁定依簡式審判程序審理，並判決如下：
    主      文
陳俊雄犯結夥三人以上毀壞門窗侵入住宅竊盜罪，處有期徒刑拾
月。未扣案之犯罪所得洋酒捌瓶其中三分之一部分沒收，於全部
或一部不能沒收或不宜執行沒收時，追徵其價額。
    事實及理由
一、本件犯罪事實及證據，除犯罪事實欄一、第9行關於「111年
    4月25日晚間11時38分許」之記載應更正為「111年4月25日
    晚間11時47分許至同年月26日凌晨0時20分許」、第10行至
    第11行關於「持自備鑰匙開啟蔡吳麗珠位於新竹市○區○○路0
    00號住處大門」之記載應更正為「以不詳方式破壞蔡吳麗珠
    位於新竹市○區○○路000號住處大門門鎖」（業經檢察官當庭
    更正）；證據部分應補充「警員劉家宏製作之偵查報告1份
    （見偵卷第4頁至第4頁反面）」、「車牌號碼0000-00號自
    用小客車之車輛詳細資料報表1份（見偵卷第27頁）」、「
    被告陳俊雄於本院審理時之自白（見本院卷第99頁）」外，
    餘均引用檢察官起訴書之記載（如附件）。
二、論罪科刑： 
  ㈠核被告陳俊雄所為，係犯刑法第321條第1項第1款、第2款、
    第4款之結夥三人以上毀壞門窗侵入住宅竊盜罪。公訴意旨
    原認被告涉犯踰越門扇竊盜罪嫌，容有誤會，業經檢察官當
    庭更正，附此敘明。又刑法第321條第1項所列各款為竊盜之
    加重條件，如犯竊盜罪兼具數款加重情形時，因竊盜行為只
    有一個，仍僅成立一罪，不能認為法規競合或犯罪競合。
  ㈡被告與同案被告吳天良及真實姓名、年籍不詳、綽號「阿偉
    」之成年男子，就上開犯行有犯意聯絡及行為分擔，均應論
    以刑法第28條之共同正犯。
  ㈢爰以行為人之責任為基礎，審酌被告前有竊盜及違反槍砲彈
    藥刀械管制條例等案件經法院論罪科刑及執行完畢之紀錄，
    有臺灣高等法院被告前案紀錄表1份在卷可考，其顯然並未
    記取教訓，欠缺尊重他人財產法益之觀念，造成他人財產損
    失，危害社會治安，法治觀念偏差，所為實不足取；惟念被
    告坦承犯行之犯後態度，兼衡其所竊取物品之價值，並考量
    其犯罪之手段，暨其自述高中畢業之教育程度及小康之經濟
    狀況（見本院卷第100頁）等一切情狀，量處如主文所示之
    刑。
三、沒收部分：
　㈠按犯罪所得之沒收或追徵，在於剝奪犯罪行為人之實際犯罪
    所得，使其不能坐享犯罪之成果，以杜絕犯罪誘因。2人以
    上共同犯罪，關於犯罪所得之沒收或追徵，應就各人所分得
    者為之，所謂各人「所分得」之數，係指各人「對犯罪所得
    有事實上之處分權限」而言。各共同正犯有無犯罪所得、所
    得多寡，法院應視具體個案之實際情形，綜合卷證資料及調
    查結果而為認定。
　㈡經查，本件所竊取之洋酒8瓶由被告、同案被告吳天良及「阿
    偉」共同喝掉，業經被告於本院審理時陳述明確（見本院卷
    第94頁），堪認被告此部分實際分得之犯罪所得為所竊取之
    洋酒8瓶其中3分之1部分。上開犯罪所得雖未扣案，仍應依
    刑法第38條之1第1項前段、第3項規定，宣告沒收，並於全
    部或一部不能沒收或不宜執行沒收時，追徵其價額；至本件
    竊得之存摺2本最終係由「阿偉」取走，業經被告於本院審
    理時供述明確（見本院卷第94頁），自無從就此部分對被告
    宣告沒收犯罪所得。
據上論斷，應依刑事訴訟法第273條之1第1項、第299條第1項前
段、第310條之2、第454條第2項，判決如主文。
本案經檢察官張凱絜提起公訴，檢察官黃翊雯到庭執行職務。　
中　　華　　民　　國　　111 　年　　11　　月　　25　　日
                  刑事第四庭    法　官  郭哲宏
以上正本證明與原本無異。
如不服本判決應於收受本判決後20日內向本院提出上訴書狀，上
訴書狀應敘述具體理由。上訴書狀未敘述上訴理由者，應於上訴
期間屆滿後20日內補提理由書狀於本院(均須按他造當事人之人
數附繕本 )「切勿逕送上級法院」。告訴人或被害人對於下級法
院之判決有不服者，亦得具備理由，請求檢察官上訴。
中　　華　　民　　國　　111 　年　　11　　月　　25　　日
                                書記官  戴筑芸
附錄本件論罪法條：
中華民國刑法第321條
犯前條第1項、第2項之罪而有下列情形之一者，處6月以上5年以
下有期徒刑，得併科50萬元以下罰金：
一、侵入住宅或有人居住之建築物、船艦或隱匿其內而犯之。
二、毀越門窗、牆垣或其他安全設備而犯之。
三、攜帶兇器而犯之。
四、結夥三人以上而犯之。
五、乘火災、水災或其他災害之際而犯之。
六、在車站、港埠、航空站或其他供水、陸、空公眾運輸之舟、
    車、航空機內而犯之。
前項之未遂犯罰之。
附件：
臺灣新竹地方檢察署檢察官起訴書　
                                     111年度偵字第9938號
　　被　　　告　吳天良　男　52歲（民國00年0月0日生）
　　　　　　　　　　　　住宜蘭縣○○鎮○○路0段00○0號5
　　　　　　　　　　　　樓
　　　　　　　　　　　　居宜蘭縣○○鎮○○路0段00○0號4
　　　　　　　　　　　　樓
　　　　　　　　　　　　國民身分證統一編號：Z000000000號
　　　　　　　　陳俊雄　男　48歲（民國00年0月00日生）
　　　　　　　　　　　　住新竹縣○○鎮○○路0段000號
　　　　　　　　　　　　國民身分證統一編號：Z000000000號
上列被告等因竊盜案件，業經偵查終結，認應提起公訴，茲將犯
罪事實及證據並所犯法條分敘如下：
　　　　犯罪事實
一、吳天良前因違反森林法案件，經臺灣臺中地方法院以105年
    度訴字第1326號判決判處有期徒刑10月，併科罰金新臺幣(
    下同)116萬1374元、9月，併科罰金53萬0,604元，定應執行
    有期徒刑1年2月，併科罰金160萬元確定，於民國108年5月1
    5日縮短刑期假釋出監，所餘刑期付保護管束，於109年9月9
    日保護管束期滿假釋未經撤銷，視為執行完畢。詎吳天良仍
    不知悔改，與陳俊雄、綽號「阿偉」之真實姓名、年籍不詳
    成年男子共同意圖為自己不法之所有，基於竊盜之犯意聯絡
    ，於111年4月25日晚間11時38分許，趁蔡吳麗珠及其家人已
    就寢之際，由「阿偉」持自備鑰匙開啟蔡吳麗珠位於新竹市
    ○區○○路000號住處大門，與陳俊雄侵入上開住宅，徒手竊取
    屋內洋酒8瓶、存摺2本，吳天良則在外負責把風，得手後，
    吳天良、陳俊雄、「阿偉」共乘失竊之車牌號碼
　　0000-00號自用小客車離開(吳天良、陳俊雄此部分所涉竊盜
    犯行，另案偵辦)。
二、案經新竹市警察局第三分局報告偵辦。
　　　　證據並所犯法條
一、證據清單暨待證事實:
編號 證據方法 待證事實 1 被告吳天良偵查中供述 被告陳俊雄、「阿偉」侵入被害人住處行竊，被告吳天良在外等候，得手後3人共乘車牌號碼0000-00號自用小客車離開。 2 被告陳俊雄偵查中供述 被告陳俊雄、「阿偉」侵入被害人住處行竊，被告吳天良在外等候，得手後3人共乘車牌號碼0000-00號自用小客車離開。 3 被害人蔡吳麗珠警詢中指訴 被害人住處遭人入侵行竊之事實。 4 監視器錄影光碟及錄影畫面截取照片、採證照片 被告陳俊雄、「阿偉」侵入被害人住處行竊，被告吳天良在外等候，得手後3人共乘車牌號碼0000-00號自用小客車離開。 5 被告吳天良、陳俊雄因車牌號碼0000-00號自用小客車失竊案所製作之警詢筆錄及2人被查獲時所穿衣物之 採證照片 佐證監視器錄影畫面所出現3名男子，其中2人為被告吳天良、陳俊雄。 6 被告吳天良之刑案資料查註紀錄表 佐證被告吳天良構成累犯之事實。 
二、核被告吳天良、陳俊雄所為，係共犯刑法第321條第1項第1
    、2、4款之結夥3人、踰越門扇、侵入住宅之竊盜罪嫌，請
    依法論處。被告吳天良、陳俊雄、「阿偉」，就上開竊盜犯
    行有犯意聯絡與行為分擔，請論以共同正犯。被告吳天良曾
    受有期徒刑之執行完畢，有本署刑案資料查註紀錄表附卷可
    佐，其於5年內故意再犯本件有期徒刑以上之罪，為累犯，
    請參照大法官會議釋字第775號解釋意旨，審酌是否依刑法
    第47條第1項規定，加重其刑。未扣案之犯罪所得，請依刑
    法第38條之1 第1 項規定宣告沒收，如全部或一部不能沒收
    或不宜執行沒收時，依同條第3 項規定，追徵其價額。
三、依刑事訴訟法第251條第1項提起公訴。
　　此      致
臺灣新竹地方法院
中　　華　　民　　國　 111　　年　　9 　　月　　30　　日
　　　　　　　　　　　　　　　檢  察  官  張凱絜
本件證明與原本無異　　　　　　　　　　　　
中　　華　　民　　國　 111　　年　　10　　月　　11　　日
                              書  記  官  詹鈺瑩